【裁判字號】    89,台上,4112
【裁判日期】    890713
【裁判案由】    偽造有價證券
【裁判全文】
最高法院刑事判決                              八十九年度台上字第四一一二號
    上   訴   人  甲○○
右上訴人因偽造有價證券案件，不服台灣高等法院台中分院中華民國八十九年二月二
十九日第二審判決（八十八年度上訴字第二四三八號，起訴案號：台灣台中地方法院
檢察署八十八年度偵緝字第七四四號），提起上訴，本院判決如左：
    主  文
上訴駁回。
    理  由
按刑事訴訟法第三百七十七條規定，上訴於第三審法院，非以判決違背法令為理由，
不得為之。是提起第三審上訴，應以原判決違背法令為理由，係屬法定要件。如果上
訴理由狀並未依據卷內訴訟資料，具體指摘原判決不適用何種法則或如何適用不當，
或所指摘原判決違法情事，顯與法律規定得為第三審上訴理由之違法情形，不相適合
時，均應認其上訴為違背法律上之程式，予以駁回。本件原判決綜合調查證據之結果
，認上訴人甲○○共同並牽連犯有刑法第二百零一條第一項意圖供行使之用，而偽造
有價證券罪，及同法第三百三十九條第一項詐欺取財罪（為累犯）之事實，因而撤銷
第一審之科刑判決，改判仍依牽連犯關係，從一重之前罪處斷，並依刑法第四十七條
累犯之規定加重其刑後，量處有期徒刑年貳月；偽造而未扣案之支票（付款人萬泰
商業銀行中和分行，票號ＡＷ0000000，發票人張盛燈，發票日民國八十七年
七月十日，面額新台幣壹拾萬元）壹張沒收，已詳認定犯罪事實之依據及憑以認定
之理由，並對上訴人否認犯罪之辯詞，如何不足採信，均已依據卷內資料予以指駁及
說明，從形式上觀察，原判決並無違背法令情形。上訴意旨謂：原判決既認定被害人
張盛燈之支票帳戶係「他人」所虛偽開戶，出售系爭支票與上訴人者，則為「另不詳
姓名之第三人」，足見該出售系爭支票之「不詳姓名第三人」，並未偽造系爭支票，
從而，上訴人與該「不詳姓名第三人」間，即無偽造有價證券之犯意聯絡，況上訴人
依報紙廣告而價購系爭支票時，根本不知該支票來源不明，確無偽造有價證券之主觀
犯意。原判決仍論處上訴人共同偽造有價證券罪刑，顯有未當等語，係就原判決已詳
為論斷與說明之事項，再為事實上之爭執，殊非適法之第三審上訴理由。又按偽造有
價證券罪，乃以假借他人名義，作成具有有價證券形式之證券，足以使人誤信為真者
，即屬成立。再支票應記載左列事項，由發票人簽名：一表明其為支票之文字。二一
定之金額。三付款人之商號。四受款人之姓名或商號。五無條件支付之委託。六發票
地。七發票年月日。八付款地。票據法第一百二十五條第一項定有明文。本件依原判
決所認定之事實，上訴人向不詳姓名第三人價購蓋有「張盛燈」印文之支票一張，
阮文隆代填發票日及面額後，持向黃勝男調現及抵付消費款項，顯見上訴人無權製作
該支票，依上說明，原判決論處其偽造有價證券罪，適用法則洵無違誤。而該出售系
爭支票之不詳姓名第三人，既無製作權，因買賣關係而與上訴人分工完成系爭支票之
偽造，原判決論上訴人為共同正犯，於法亦無不合。至原判決第三頁第九行「……支
票帳戶顯係他人所虛偽開設，所領取之支票應屬偽造……」等語，顯係「……支票帳
戶顯係他人所虛偽開戶並冒領支票使用」之誤。又第四頁第十二行「……應已明知購
得之支票係屬偽造無誤，」一語，應係「應已明知購得之支票其來源不明」之誤。另
第五頁第五行關於第一一七頁之記載，應係第一一九頁之誤。惟上開誤寫、誤認均不
影響於判決主旨。此外，上訴人徒憑己意，對原審職權之適法行使及原判決理由已詳
為論斷之事項，任意爭辯，顯與法定上訴第三審之形式要件不符，其上訴違背法律上
之程式，應予駁回。
據上論結，應依刑事訴訟法第三百九十五條前段，判決如主文。
中      華      民      國    八十九    年      七      月    十三      日
                              最高法院刑事第七庭
                                  審判長法官  謝  家  鶴
                                        法官  洪  文  章
                                        法官  花  滿  堂
                                        法官  陳  世  淙
                                        法官  洪  佳  濱
      右正本證明與原本無異
                                              書  記  官
中      華      民      國    八十九    年      七      月    二十七    日


司法院資訊處製作；財團法人民間司法改革基金會備份。
